# 请教陈老师,关于尽职调查?

提问人：wangxu811024 时间：2010-08-20 13:19:36
企业IPO,尽职调查时,保荐人与ＣＰＡ的工作区别．因为我看要求ＣＰＡ也是调查方方面面．是否和保荐人工作有重合？

回答人：chenyiwei
对保荐人的尽职调查范围，证监会 2006 年发布的《保荐人尽职调查工作准则》中有明确的规定，但对申报会计师的调查范围没有法定的规定。理论上保荐人的尽职调查工作范围应当涵盖会计师工作范围的全部内容，但会计师在其专业领域内应当比保荐人的调查更为深入和专业。